臺灣基隆地方法院小額民事判決
109年度基小字第3174號
原      告  魏春玉  

被      告  張男      （姓名、年籍、住所詳對照表） 
法定代理人  張男之母  （同上）
上列當事人間因過失傷害案件，原告提起刑事附帶民事訴訟請求
損害賠償事件（本院109年度交附民字第104號），經本院刑事庭
移送前來，本院於中華民國110年1月21日言詞辯論終結，判決如
下：
　　主　　　文
被告應給付原告新臺幣壹萬捌仟玖佰貳拾元。
原告其餘之訴駁回。
訴訟費用新臺幣壹仟元，由被告負擔新臺幣參佰柒拾捌元，餘由
原告負擔。
本判決原告勝訴部分得假執行；但被告如以新臺幣壹萬捌仟玖佰
貳拾元為原告預供擔保，得免為假執行。
    事實及理由
一、被告經合法通知，未於言詞辯論期日到場，核無民事訴訟法
    第386條所列各款情形，依民事訴訟法第436條之23、第436
    條第2項、第385條第1項前段之規定，准原告之聲請，由其
    一造辯論而為判決。
二、原告起訴主張：被告於民國108年9月23日上午8時30分左右
    ，騎乘車牌號碼000-0000號機車（下稱系爭A車），沿基隆
    市仁愛區忠二路往仁三路方向行駛，行經該路段愛一路、仁
    三路口時，未依號誌指示行駛，違規闖紅燈直行，正好原告
    騎乘車牌號碼000-0000號機車（下稱系爭B車）沿基隆市仁
    愛區愛一路往中正路方向行駛至上開交岔路口，煞閃不及發
    生碰撞，造成原告人車倒地，受有胸部挫傷、左手肘擦傷之
    傷害（下稱系爭傷害），系爭B車亦有受損，為此依侵權行
    為之法律關係，請求被告給付原告醫藥費新臺幣（下同）4,
    570元、系爭B車維修費4,350元及精神慰撫金41,080元等語
    。並聲明：被告應給付原告50,000元。
三、被告未於言詞辯論期日到場，亦未提出準備書狀作何聲明或
    陳述。 
四、查被告於上開時間、地點騎乘機車闖越紅燈通過上開交岔路
    口，原告煞閃不及發生碰撞，造成原告人車倒地，致受有系
    爭傷害，被告上開行為並經本院基隆簡易庭以109年度基交
    簡字第373號刑事簡易判決被告無駕駛執照，因過失傷害人
    ，處有期徒刑3月，如易科罰金以1,000元折算1日確定等事
    實，業據本院核閱前開刑事案件偵審卷宗屬實，且為原告所
    不爭執，而被告經合法通知，無正當理由，未於言詞辯論期
    日到庭，復未提出書狀作何聲明或陳述以供審酌，自堪信屬
    實。
五、按因故意或過失不法侵害他人之權利者，負損害賠償責任；
    汽車、機車或其他非依軌道行駛之動力車輛，在使用中加損
    害於他人者，駕駛人應賠償因此所生之損害，但於防止損害
    之發生，已盡相當之注意者，不在此限，民法第184條第1項
    、第191條之2分別定有明文。次按汽車駕駛執照為駕駛汽車
    之許可憑證，由駕駛人向公路監理機關申請登記，考驗及格
    後發給之。汽車駕駛人經考驗及格，未領取駕駛執照前，不
    得駕駛汽車；駕駛人駕駛汽車，應遵守道路交通標誌、標線
    、號誌之指示，道路交通安全規則第50條第1項、第90條第1
    項亦定有明文。被告於上開時間、地點無照騎乘系爭A車，
    違反交通號誌，致原告受有系爭傷害，並造成系爭B車損壞
    ，對本件事故之發生自有過失，被告復未舉證證明其對於防
    止損害之發生，已盡相當之注意，是以被告之過失行為與原
    告所受損害間有相當因果關係，自應負賠償責任。
六、次按不法侵害他人之身體或健康者，對於被害人因此喪失或
    減少勞動能力或增加生活上之需要時，應負損害賠償責任。
    不法侵害他人之身體、健康、名譽、自由、信用、隱私、貞
    操，或不法侵害其他人格法益而情節重大者，被害人雖非財
    產上之損害，亦得請求賠償相當之金額，民法第193條第1項
    、第195條第1項前段分別定有明文。另按慰藉金之賠償須以
    人格權遭遇侵害，使精神上受有痛苦為必要，其核給之標準
    固與財產上損害之計算不同，然非不可斟酌雙方身分資力與
    加害程度，及其他各種情形核定相當之數額（最高法院51年
    台上字第223號判例意旨參照）。茲就原告請求之各項損害
    ，分述如下：
　㈠按交通肇事事故之車輛毀損、財物損失，係過失毀損所致，
    而過失毀損他人之物非屬刑法所處罰之犯罪，故系爭B車所
    受之損害，非屬本院基隆簡易庭109年度基交簡字第373號刑
    事簡易判決認定被告犯罪事實而可得附帶民事訴訟之範圍。
　　惟原告提起附帶民事訴訟請求時，即已表明就系爭B車毀損
    併為請求賠償，並經本院刑事庭移送至民事庭，且原告已經
    繳納第一審裁判費1,000元，應認其就系爭B車之求償起訴合
    法要件業經補正而合法繫屬於民事庭，本院應併予審理。
  ㈡原告因本件事故支出醫療費用4,570元、系爭B車修理費用4,3
    50元，業據原告提出醫療費用收據、估價單及發票等件影本
    為證，應予准許。
  ㈢原告因被告前開之過失侵權行為而受傷，精神上自感痛苦，
    其請求被告給付精神慰撫金，自屬有據。查原告國中畢業，
    目前擔任銷售人員，每月平均薪資約25,000元，名下有汽車
    一輛；被告現年19歲，108年薪資所得為111,000元，名下有
    汽車一輛，業據原告陳明在卷，並有本院職權調取兩造稅務
    電子閘門財產所得調件明細表附卷可參。本院審酌前述兩造
    身分、地位、經濟能力，暨原告所受之精神痛苦程度、被告
    過失情節等一切情狀，認原告請求精神慰撫金以10,000元為
    適當。
七、從而，原告基於侵權行為之法律關係，請求被告給付18,920
    元（計算式：醫療費用4,570元＋系爭B車修理費用4,350元＋
    精神慰撫金10,000元＝18,920元），為有理由，應予准許，
    逾此範圍之請求，為無理由，應予駁回。
八、本件被告敗訴部分，依民事訴訟法第436條之20規定，應依
    職權宣告假執行，併酌情宣告被告預供相當之擔保金額後，
    得免為假執行。
九、本件第一審裁判費為1,000元，此外別無其他支出，依兩造
    勝敗比例，由被告負擔378元（計算式：18,920÷50,000×1,0
    00元＝378元，元以下四捨五入），餘由原告負擔。　　
十、結論：本件原告之訴為一部有理由，一部無理由，依民事訴
    訟法第436條之19第1項、第436條之20、第436條之23、第43
    6條第2項、第385條第1項前段、第79條、第392條第2項，判
    決如主文。
中　　華　　民　　國　　110 　年　   2   　月　　4　　日
                  基隆簡易庭法  官  陳湘琳 
以上正本係照原本作成。
對於本件判決如有不服，應於收受送達後20日內向本院提出上訴
書狀，上訴於本院合議庭，並按他造當事人之人數附具繕本。
當事人之上訴，非以判決違背法令為理由不得為之，上訴狀應記
載上訴理由，表明下列各款事項：
㈠原判決所違背之法令及其具體內容。
㈡依訴訟資料可認為原判決有違背法令之具體事實。
中　　華　　民　　國　　110 　年　　2 　　月　　4 　　日
                            書記官　林亭如